【裁判字號】    97,裁,1069
【裁判日期】    970214
【裁判案由】    兩性工作平等法
【裁判全文】
最  高  行  政  法  院  裁  定
                                     97年度裁字第01069號
上  訴  人  臺北縣政府
代  表  人  甲○○
被 上訴 人  上永汽車有限公司
代  表  人  乙○○
上列當事人間兩性工作平等法事件，上訴人不服中華民國96年6
月20日臺北高等行政法院96年度簡字第124號判決，提起上訴，
本院裁定如下：
    主  文
上訴駁回。
上訴審訴訟費用由上訴人負擔。
    理  由
一、按「對於適用簡易程序之裁判提起上訴或抗告，須經最高行
    政法院之許可。前項許可，以訴訟事件所涉及之法律見解具
    有原則性者為限。」行政訴訟法第235條定有明文。所謂訴
    訟事件所涉及之法律見解具有原則性，係指該事件所涉及之
    法律問題意義重大，而有加以闡釋之必要情形而言，如對於
    行政命令是否牴觸法律所為之判斷，或就同類事件所表示之
    法律見解與其他高等行政法院所表示之見解互相牴觸，有由
    本院統一法律上意見或確認其意見之必要情形屬之。
二、上訴意旨略謂：(一)、被上訴人員工劉玉琴陳稱不曾接過客戶
    反應和抱怨蕭卉珺的電話，證人吳文銘、王俊陵、蔡德勝證
    稱蕭卉珺服務不佳之證詞，亦經蕭卉珺出庭作證反駁，原判
    決仍以上述證人與蕭卉珺間並無利害關係，衡情無設詞誣陷
    之理，採信上述證人對蕭卉珺不利證詞，並排除被上訴人員
    工劉玉琴之證詞，並據以認為其證詞難以認定為有利於蕭卉
    珺，顯有違經驗及證據法則。(二)、蕭卉珺申訴時已敘明工作
    期間，被上訴人未曾告知其服務態度不佳、工作須改善或無
    法勝任，卻於其懷孕6個月時，以服務態度不佳為由予以資
    遣，自已釋明被上訴人差別待遇之事實，則舉證責任便轉換
    至被上訴人。被上訴人必須證明資遣事由與懷孕無關，而非
    由蕭卉珺證明資遣事由與懷孕有關，原判決未依法將舉證責
    任轉換至雇主，為違法之判決。(三)、上訴人於行政訴訟答辯
    狀提及乙○○於民國95年1月即積極安排其配偶學習會計業
    務，並叫劉玉琴學習出納業務，顯然不符其所辯1月為適應
    期，2月為磨合期，顯見乙○○在94年12月猜測蕭卉珺懷孕
    之後，即有預謀進行人事佈局，原判決對此理由隻字未提，
    顯為不備理由之判決等語。
三、經核本件上訴人前開所指各節，無非對原審取捨證據、認定
    事實之職權行使再事爭執，並指摘原判決違背法令，並無所
    涉及之法律見解，具有原則性之重要情事。上訴人提起上訴
    ，不合首揭規定，不應許可，其上訴難謂合法，應予駁回。
四、依行政訴訟法第249條第1項前段、第104條、民事訴訟法第
    95條、第78條，裁定如主文。
中    華    民    國    97    年    2     月    14    日
                    最高行政法院第四庭
                        審判長法官  鍾  耀  光
                              法官  吳  慧  娟
                              法官  姜  仁  脩
                              法官  王  德  麟
                              法官  黃  清  光
以  上  正  本  證  明  與  原  本  無  異
中    華    民    國    97    年    2     月    15    日
                              書記官  黃  淑  櫻


司法院資訊處製作；財團法人民間司法改革基金會備份。
